臺灣臺南地方法院民事判決
110年度訴字第1751號
原      告  沈治民  
訴訟代理人  許雅芬律師
            蔡宜君律師
被      告  林雪艷  
訴訟代理人  黃冠霖律師
上列當事人間請求請求交付財產等事件，經本院於民國111年5月
26日言詞辯論終結，判決如下：
    主    　文
被告應將附表所示之物返還予原告。
訴訟費用由被告負擔。
本判決於原告以新臺幣550,000元為被告供擔保後，得假執行。
    事實及理由
壹、程序方面：
　　原告起訴時依民法第767條規定請求被告返還附表所示之物
    及提款卡1張，嗣以如認被告係受原告委任保管附表所示之
    物，則以民事準備狀向被告為終止之意思表示，仍依民法第
    767條規定為請求，雖仍以原聲明內容為備位聲明，惟應認
    係不變更訴訟標的，而補充事實上或法律上之陳述者，非為
    訴之追加。其撤回附表備註欄所示之物之請求，應屬減縮請
    求事項，應予准許。
貳、實體方面：
一、原告起訴主張：附表所示之物均為伊所有，遭被告無故取走
    ，伊自得依民法第767條第1項規定請求返還之；縱認伊曾有
    委任被告保管，伊以民國111年1月10日當庭提出之民事準備
    狀為終止委任之意思表示，伊自得依前揭規定請求返還。並
    聲明：㈠被告應將附表所示之物返還予原告；㈡願供擔保請准
    宣告假執行。
二、被告抗辯：原告並無向伊起訴請求之真意；附表編號1至4所
    示之物為原告約於8年前進行手術前交予伊保管，附表編號5
    所示之鑽戒則為原告贈與伊等語，資為抗辯。並聲明：㈠原
    告之訴駁回；㈡如受不利判決，願供擔保請准宣告免為假執
    行。
三、原告主張附表所示之物原為其所有，現由被告管領中等情，
    為被告所不爭執，自應為真實。至原告主張被告就附表所示
    之物並無占有管領權源，應返還予原告乙情，則為被告所否
    認，並以前揭情詞置辯。是本件兩造之爭點在於：原告主張
    行使所有物返還請求權要求被告返還附表所示之物，有無理
    由？即被告有無占有管理之權源？
四、得心證之理由：
  ㈠被告雖主張原告無提起本件訴訟之真意，惟經本院以遠距開
    庭與原告確認是否有提起本件訴訟，原告明白表示提起本件
    訴訟是希望要回附表所示之物，有111年3月21日言詞辯論筆
    錄在卷可查（本院卷第59-62頁）。
　㈡當事人主張有利於己之事實者，就其事實有舉證之責任，民
    事訴訟法第277條本文定有明文。本件原告主張附表所示之
    物原為其所有，現由被告占有管領，為被告並無爭執，被告
    自應舉證證明其有占有管領權源存在。查被告抗辯附表編號
    1-4所示之物係原告委任其管理，附表編號5所示之物為原告
    所贈與等情，均為原告所否認，被告既未提出任何證據以明
    之，難為其有利之認定。
五、綜上所述，原告依民法第767條第1項所有物返還請求權，請
    求被告返還附表所示之物，為有理由，應予准許。原告陳明
    願供擔保，聲請宣告假執行，核無不合，爰依民事訴訟法第
    390條第1項規定酌定相當擔保金額准許之，併依同法第78條
    規定諭知由敗訴之被告負擔訴訟費用。
六、本件事證已臻明確，兩造其餘攻擊防禦方法及所提證據，經
    核與判決之結果不生影響，爰不逐一論述，附此敘明。　　
七、據上論結，本件原告之訴為有理由，判決如主文。
中　　華　　民　　國　　111 　年　　6 　　月　　16　　日
                  民事第三庭   法 官  施介元
以上正本係照原本作成。 
如不服本判決，應於送達後20日內，向本院提出上訴狀並表明上
訴理由（須附繕本）。如委任律師提起上訴者，應一併繳納上訴
審裁判費。
中　　華　　民　　國　　111 　年　　6 　　月　　16　　日
                               書記官  曾怡嘉    
附表　　　　　　　　　　　　　　　　
項次 應返還之物 備註 1 臺南市○○區○○○段0000000地號所有權狀1張  2 臺南市○○區○○○段000○號即門牌號碼臺南市○○區○○里○○○街0段000號所有權狀1張  3 臺灣銀行仁德分行，戶名「沈治民」，帳號「000000000000」之存摺1本 起訴時含「提款卡1張」，此部份已減縮。 4 提領項次3帳戶之印章1枚（印文為「沈治民」）  5 寶石鑽戒1枚 實物照片詳本院卷第45頁